臺灣苗栗地方法院刑事判決
110年度交易字第131號
公  訴  人  臺灣苗栗地方檢察署檢察官
被      告  黃鼎程



上列被告因公共危險案件，經檢察官提起公訴（109年度偵字第2
658號），本院判決如下：
    主  文
黃鼎程駕駛動力交通工具而吐氣所含酒精濃度達每公升零點二五
毫克以上，處有期徒刑參月，如易科罰金，以新臺幣壹仟元折算
壹日。 　　
　　犯罪事實
一、黃鼎程於民國109年4月10日10時許，在其苗栗縣○○鄉○○村0
    鄰○○00○0號居處，飲用含有酒精成分之麻油雞酒後，仍於同
    日下午騎乘MQN-3931號普通重型機車上路，並沿苗栗縣獅潭
    鄉新店老街由南往北方向行駛，同日13時50分許，途經新店
    村新店54號前，欲左轉至義民廟方向時，適其同向前方由楊
    夢麟所騎乘車牌號碼000-0000號大型重型機車，後面搭載江
    娜芳亦正準備左轉，黃鼎程所騎乘之機車從楊夢麟所騎乘之
    大型重型機車左後方超車時，楊夢麟因不明原因，重心不穩
    往左傾倒，楊夢麟、江娜芳受傷後，見黃鼎程未停留現場，
    懷疑係黃鼎程造成其2人摔車（黃鼎程過失傷害、肇事逃逸
    罪嫌部分，業經檢察官另為不起訴處分確定），乃向當地苗
    栗縣警察局大湖分局獅潭分駐所報案，警方根據楊夢麟、江
    娜芳提供之資料，循線通知住在附近之黃鼎程到該分駐所說
    明案情，警方聞到黃鼎程身上有酒味，有酒後駕車跡象，乃
    詢問其是否有喝酒，並於同日14時18分許，對其施以吐氣酒
    精濃度測試，測得其體內吐氣酒精濃度達每公升0.86毫克，
    已逾每公升0.25毫克，至黃鼎程則向警方坦承其有於前揭時
    、地，食用麻油雞酒。
二、案經苗栗縣警察局大湖分局報告臺灣苗栗地方檢察署檢察官
     偵查起訴。
    理  由
一、證據能力之認定：
　　本案據以認定被告黃鼎程（下稱被告）之供述證據，其中屬
    於傳聞證據之部分，被告於本院準備程序中同意有證據能力
    （見本院卷第43頁），檢察官及被告在本院審理時均未爭執
    其證據能力，復經本院審酌認該等證據之作成無違法、不當
    或顯不可信之情況，依刑事訴訟法第159 條之5 規定，均有
    證據能力。另本案以下所引用之非供述證據，並無證據證明
    係實施刑事訴訟程序之公務員違背法定程序所取得，亦有證
    據能力。
二、認定犯罪事實所憑之證據及理由：
    訊據被告矢口否認有何酒駕之犯行，辯稱：我沒有酒醉駕車
    ，沒有任何證據證明我有喝酒，如果有的話我承認犯罪，沒
    有時事地物證據，就算我喝再多，我也沒騎車、沒開車，為
    什麼警員一再叫我去派出所做酒測，做了酒測還要叫我簽名
    ，所以我沒有簽名云云。經查：　　
  ㈠被告於109年4月10日13時50分許，騎乘車牌號碼000-0000號
    普通重型機車，沿苗栗縣獅潭鄉新店老街由南往北行駛，欲
    左轉至義民廟方向時，疑似與證人楊夢麟所騎乘後面搭載江
    娜芳之車牌號碼000-0000號大型重型機車發生車禍後，被告
    因未停留在現場，證人楊孟麟、江娜芳因而向警方報案，經
    警方通知被告到當地大湖分局獅潭分駐所接受調查，警方於
    同日14時18分許，對被告施以吐氣酒精濃度測試結果，測得
    其體內吐氣酒精濃度達每公升0.86毫克等情，除經證人楊夢
    麟、江娜芳2人於警詢時及檢察官偵查中證述明確（見偵卷
    第35至第46頁、第112頁至114頁），並有警員徐凱玲製作之
    職務報告、大湖分局道路交通事故當事人酒精測定紀錄表、
    財團法人工業技術研究院呼氣酒精測試器檢定合格證書、照
    片15張、行車紀錄器錄影擷取畫面13張在卷足憑（見偵卷第
    17、51、55、73至87、89、127至147頁），足見被告有於案
    發時間、地點，騎乘機車，且於獅潭分駐所測得之酒測值超
    過標準值之事實，應堪以認定。
　㈡被告於警詢時供稱：我於109年4月10日約10時許，在我家喝
    麻油雞酒，半碗約150cc，今（10）日約13時50分接獲警方
    通知到所製作筆錄等語（見偵卷第23頁）。復於檢察官偵查
    中供承：「（問：你警詢時稱，你是在109年4月10日上午10
    點在你家喝麻油雞，當時所述是否屬實？）對。屬實。」、
    「（問：你喝完麻油雞之後你幾點騎車？）當天11點多騎車
    去街上買菜。」等語（見偵卷第114、115頁）。本院並於11
    0年10月7日當庭勘驗被告之警詢筆錄如下：
　　女警：你什麼時候喝的？今天嗎？還是？今天幾點？
　　被告：10點快11點。
　　男警：10點快11點，你到底有沒有喝？
　　被告：喝雞酒啊。
　　男警：蛤？
　　女警：在哪裡喝？
　　被告：在家啊。
　　女警：誰家？
　　被告：我家。
　　女警：你家？32-2號？
　　被告：嗯。
　　女警：喝、喝什麼？
　　被告：雞酒。
　　女警：雞酒，麻油雞嘛齁。
　　被告：嗯。
　　女警：喝多、吃多少？
　　被告：半碗而已。
　　女警：半碗，是幾CC的碗？碗多大？
　　被告：就這麼大的碗我怎麼知道多大。
　　女警：喝半碗嗎？
　　被告：嗯。
　　女警：然後喝完…喝完去哪裡？
　　被告：喝完就你打電話來我就上來啦。
　　被告：要到幾點？嗯？
　　女警：蛤？
　　被告：要到幾點？
　　女警：快好快好了，我加這1條就好了。
　　被告：我3點半要簽約喔。
　　女警：好，絕對不會影響你的生意。
　　女警：你幾個人喝？
　　被告：1個。
　　女警：1個人喝。
　　女警：大約幾CC啊？半碗。大概。
　　被告：150吧。
　　以上見本院審判筆錄第78至79頁。從上面警方與被告之對話
    紀錄過程觀之，係採一問一答方式製作，警方並無誘導或脅
    迫被告應如何回答，錄音過程亦無中斷情事發生，顯然被告
    上開回答內容，係出於被告之自由意思無誤。
　㈢另證人即製作筆錄之警員徐凱玲亦到院證述：「（問：你現
    在是擔任什麼工作？）警員，一般處理交通事故或是偵辦刑
    事案件。」、「（問：在109 年4 月10日那時候你也是擔任
    同樣的工作？）對。」、「（問：你是否還記得那一天你有
    承辦黃鼎程肇事逃逸案件？）是。」、「（問：你是否還記
    得你們是在哪裡對他做酒測的？）我請當事人黃鼎程到獅潭
    分駐所做酒測。」、「（問：在獅潭分駐所做酒測的？）對
    ，那是我前一個服務的單位。」、「（問：當時你是在獅潭
    分駐所？）對。」、「（問：到獅潭分駐所做完酒測之後，
    他的酒測值超標？）對。」、「（問：你當時有直接問他說
    你怎麼會超標這樣子嗎？）當時我在筆錄後面我有詢問說你
    是什麼時候喝酒的。」、「（問：是到問筆錄的時候再一起
    問的？）對。」、「（問：那時候是有錄音的？）嗯。」、
    「（問：所以沒有測完之後就先順便問一下？）沒有。」、
    「（問：就是做筆錄做到最後的時候再問到關於酒測值的部
    分？）對。」、「（問：那時候吹出來的0.86？）
    對，結果是0.86。」、「（問：所以那個內容都是有錄音的
    ？）對。」、「我請當事人黃鼎程到分駐所說明當時是不是
    有跟另外一造當事人發生車禍，有碰撞，我電話中請當事人
    來的時候，我有請他騎著當時的機車過來，當事人黃鼎程他
    是過來獅潭分駐所的時候是由他朋友騎著車子，騎他的這部
    車到分駐所的，但基於當時因為另外一造當事人已經在分駐
    所了，他也是報案人，當時疫情因為還沒有很嚴峻，也沒有
    強制要戴口罩，但我近身接觸的時候就是有聞到酒味，所以
    我才會請當事人黃鼎程配合做酒測。」等語明確（見本院卷
    第101至103頁）。從證人徐凱玲上開證詞以觀，被告到分駐
    所說明車禍案情時，證人徐凱玲已聞到被告身上散發酒味，
    顯有酒後駕車跡象，才對被告進行酒測，而從發生車禍時起
    ，至被告到分駐所說明，僅有短短幾分鐘，再參酌前述係被
    告自己向警方供出食用麻油雞酒之時間與地點，警方才知悉
    被告於車禍發生當下，確實有酒後駕車之犯行無訛。
  ㈣綜上所述，被告前開所辯，顯為事後卸責之詞，無足採信。
    本案事證已臻明確，被告犯行堪以認定，應予依法論科。
三、論罪科刑：
（一）核被告所為，係犯刑法第185條之3第1項第1款之駕駛動力
      交通工具而吐氣所含酒精濃度達每公升零點二五毫克以上
      罪。
（二）爰審酌被告明知酒後駕車，容易發生交通事故，危害自己
      及其他用路人之生命身體安全，仍無視政府在各報章媒體
      宣導酒後不開車，開車不喝酒，罔顧其他用路人之安全，
      飲用含有酒精成分之麻油雞酒後，騎乘普通重型機車上路
      ，酒測值高出標準值不少，危險性不低，犯後曾於警詢時
      一度坦白承認，隨後改口否認犯行之態度，犯罪手段平和
      ，與其向本院自述教育程度為碩士肄業，目前從事土地仲
      介開發，與父母、妻同住等一切情狀，量處如主文所示之
      刑，及諭知易科罰金之折算標準，以資懲儆。
據上論斷，應依刑事訴訟法第299條第1項前段，刑法第185條之3
第1項第1款、第41條第1項前段，刑法施行法第1條之1第1項，判
決如主文。
本案經檢察官吳宛真提起公訴及到庭執行職務。 
中　　華　　民　　國　　110 　年　　12　　月　　30　　日
                  刑事第一庭  法　官　柳章峰
以上正本證明與原本無異。　　　　　　　　　　　　　　　　如不服本判決應於收受判決後20日內向本院提出上訴書狀，並應敘述具體理由。其未敘述上訴理由者，應於上訴期間屆滿後20日內向本院補提理由書(均須按他造當事人之人數附繕本)「切勿逕送上級法院」。
                              書記官  王祥鑫
中　　華　　民　　國　　110 　年　　12　　月　　30  　日
附錄本案論罪法條全文：
中華民國刑法第185條之3
駕駛動力交通工具而有下列情形之一者，處 2 年以下有期徒刑
，得併科 20 萬元以下罰金：
一、吐氣所含酒精濃度達每公升零點二五毫克或血液中酒精濃度
    達百分之零點零五以上。
二、有前款以外之其他情事足認服用酒類或其他相類之物，致不
    能安全駕駛。
三、服用毒品、麻醉藥品或其他相類之物，致不能安全駕駛。
因而致人於死者，處 3 年以上 10 年以下有期徒刑；致重傷者
，處 1 年以上 7 年以下有期徒刑。 
曾犯本條或陸海空軍刑法第 54 條之罪，經有罪判決確定或經緩
起訴處分確定，於五年內再犯第 1 項之罪因而致人於死者，處
無期徒刑或 5 年以上有期徒刑；致重傷者，處 3 年以上 10 年
以下有期徒刑。